臺灣高等法院民事裁定　　　　　　　　　96年度抗字第1183號
抗　告　人　乙○○即林英典）.
　　　　　　甲○○
上列抗告人與相對人國眾電腦股份有限公司間假扣押事件，對於
中華民國96年3月29日台灣桃園地方法院96年度裁全字第2402號
裁定，提起抗告，本院裁定如下：
    主      文
抗告駁回。
抗告訴訟費用由抗告人負擔。
    理      由
一、相對人聲請意旨略以：伊於民國（下同）95年4月11日與抗
    告人等在台灣台北地方法院公證處達成和解，抗告人等同意
    連帶清償伊新台幣（下同）650萬元 ，依該和解書所載清償
    方式，乃抗告人乙○○讓與其對於第三人李蕙菁及李廖秀卿
    於原法院94年度重訴字第48號訴訟之債權請求權1,002,880
    元與伊；抗告人甲○○讓與其對於李蕙菁及李廖秀卿於原法
    院94年度重訴字第48號訴訟之債權請求權4,831,858元與伊
    ，以代部分和解金額之清償，而上開訴訟業經原法院94年度
    重訴字第48號判決李蕙菁及李廖秀卿應給付伊4,224,100元
    ，而依抗告人等所簽訂之承諾書記載，上開案件敗訴部分，
    自不生債權讓與效力，伊對抗告人等得請求之剩餘債權為2,
    275,900元，然抗告人等迄未清償，為恐日後有不能強制執
    行之虞，願供擔保請准對抗告人等之財產在2,275,900元之
    範圍內予以假扣押云云。
二、原法院裁定意旨略以：相對人以抗告人等負欠，於95年4月
    11 日在台灣台北地方法院公證處和解及95年4月11日承諾書
    之債務未為清償，茲聞抗告人等有隱匿財產之情事，願供擔
    保為假扣押，經核尚無不符，應予照准等語。
三、抗告意旨略以：本件起因於本院95年度上易字第317號刑事
    侵占案件，抗告人乙○○與相對人間存有債權債務關係，而
    上開刑事案件進行中，伊等因另一民事事件對於李蕙菁及李
    廖秀卿提起原法院94年度重訴字第48號民事訴訟，因其中關
    於抗告人乙○○對於李蕙菁及李廖秀卿請求之債權原為相對
    人所有，故以此作為相對人和解清償條件，惟相對人並不滿
    足，要求與上開刑事案件無關之人即抗告人甲○○亦將其權
    利讓出，伊等迫於無奈而同意，兩造於95年4月11日在台灣
    台北地方法院公證處成立和解，由伊等讓與原法院94年度重
    訴字第48號事件之權利予相對人，使其承當訴訟作為清償債
    務之用，相關所剩債務由抗告人乙○○日後協商分期償還，
    詎上開判決尚未確定，抗告人乙○○亦未收到相對人協商清
    償之通知，且相對人因上開民事判決已取得400餘萬元之假
    執行權利，而伊等提存之保證金並不在和解之列，抗告人甲
    ○○已讓與訴訟中之權利，其債務僅止於上開民事訴訟權利
    之讓與，更無隱匿財產之事實，相對人聲請假扣押伊等之財
    產顯有違誤，求予廢棄原裁定云云。
四、按債權人就金錢請求或得易為金錢請求之請求，欲保全強制
    執行者，得聲請假扣押。假扣押非有日後不能強制執行或甚
    難執行之虞者，不得為之。請求及假扣押之原因應釋明之。
    前項釋明如有不足，而債權人陳明願供擔保或法院認為適當
    者，法院得定相當之擔保，命供擔保後為假扣押，民事訴訟
    法第522條第1項、第523條第1項及第526條第1項、第2項定
    有明文。
五、經查，相對人主張伊於95年4月11日與抗告人等在台灣台北
    地方法院公證處達成和解，依該和解書內容抗告人乙○○讓
    與其對於李蕙菁及李廖秀卿於原法院94年度重訴字第48號訴
    訟之債權請求權1,002,880元與伊 ；抗告人甲○○讓與其對
    於李蕙菁及李廖秀卿於原法院94年度重訴字第48號訴訟之債
    權請求權4,831,858元與伊 ，而上開訴訟業經原法院94年度
    重訴字第48號判決李蕙菁及李廖秀卿應給付伊4,224,100元
    ，而依抗告人等所簽訂之承諾書，上開案件敗訴部分，自不
    生債權讓與效力，伊對抗告人等應請求剩餘債權為2,275,90
    0元 ，然抗告人等迄未清償等語，業據提出公證書、和解書
    、原法院94年度重訴字第48號判決、承諾書等影本為證（原
    法院卷第4-17頁），足認相對人就本件假扣押之請求已為釋
    明。抗告人等雖抗辯其等並無脫產之情事云云，惟查抗告人
    乙○○借用陳令懿之帳戶使用，甲○○亦將其帳戶交予抗告
    人乙○○使用，而抗告人乙○○於92年間因個人信用狀況不
    佳，且涉嫌侵占相對人之財產，已據訴外人李蕙菁於上開民
    事訴訟中已陳明在卷，訴外人李蕙菁另於台灣板橋地方法院
    93年度易字第992號刑事案件審理時供稱 ：「因抗告人乙○
    ○之父林安於生前曾利用抗告人乙○○名義在金融機構不當
    使用，致抗告人乙○○之信用破產，故抗告人乙○○所賺的
    錢、買的房子都不能用他自己的名字登記使用，因而借用別
    人銀行帳戶使用，而抗告人乙○○於90年9月間至92年5月間
    不法盜賣相對人之資產而侵占相對人之所得共計650萬元，
    並存入其所借用抗告人甲○○及第三人陳令懿之帳號，」等
    語，抗告人等將所侵占貨款及名下帳戶內之款項轉入他人帳
    戶，以逃避強制執行，屬脫產行為，日後即有不能強制執行
    或甚難執行之虞等情，業據相對人提出上開侵占案件刑事判
    決、原法院94年度重訴字第48號民事判決及其上訴審即本院
    96年度上字第332號判決以為釋明 （本院卷第38-40、44-57
    頁），其就假扣押之原因已盡釋明之責，相對人復陳明願供
    擔保以代釋明之不足，依據前開說明，其假扣押之聲請自應
    准許。至抗告人等餘抗告理由均為實體爭執，非保全程序所
    應審酌之事項。本件原法院依相對人之聲請，於為抗告人等
    供擔保後，得對抗告人等之財產為假扣押，於法並無不合。
    抗告意旨指摘原裁定不當，求予廢棄，為無理由，應予駁回
    。
六、據上論結，本件抗告為無理由，爰裁定如主文。
中　　華　　民　　國　　96　　年　　8 　　月　　24　　日
                    民事第十五庭
                        審判長法  官  林恩山
                              法  官  郭松濤
                              法  官  黃國永
正本係照原本作成。
不得再抗告。
中　　華　　民　　國　　96　　年　　8 　　月　　27　　日
　　　　　　　　　　　　　　　書記官  葉國乾
